# **Alleson Figueredo Sales**

### **Desenvolvedor Frontend**

(11) 96618-6601 | allesonsales@gmail.com

<u>LinkedIn</u> | <u>O GitHub</u> | <u>O Portfólio</u>

### **Sobre Mim**

Desde 2024, estou aprimorando meus conhecimentos em **HTML**, **CSS**, **JavaScript**, **React**, **Node.js e TypeScript**. Apaixonado por tecnologia e soluções criativas, busco aplicar minhas experiências para criar soluções inovadoras. Com uma sólida trajetória como Designer, Diretor e Editor de Vídeo, desenvolvi habilidades em criatividade, trabalho em equipe e gestão de projetos, fundamentais para o desenvolvimento de soluções eficientes e pensadas no usuário.

## **Habilidades Técnicas**

Tecnologias: HTML, CSS, JavaScript, TypeScript

Frameworks: React, Node.jsFerramentas: Git, GitHub, Figma

• **UI/UX:** Design responsivo, acessibilidade

# **Projetos Recentes**

- <u>AllBooks</u> Aplicação para gerenciamento de livros, permitindo adicionar, editar e excluir livros. Desenvolvido com **React, JavaScript, Context API**.
- <u>ClickCat</u> Plataforma de adoção de gatos com **responsividade** e manipulação de listas JSON.

# **Experiência Profissional**

**Desenvolverdor FrontEnd** - Freelancer / (Nov/2024 - Presente)

- Desenvolvimento e implementação de interfaces responsivas utilizando JavaScript, HTML, CSS e React.
- Integração de APIs e otimização de desempenho em aplicações web.

**Prefeitura de Cotia** – Designer Pleno (2016 – 2024)

- Desenvolvimento de identidades visuais institucionais e interfaces digitais
- Produção e direção de conteúdo multimídia

Designer Estágio/Jr (2014 – 2016)

Criação e adaptação de peças visuais para diferentes mídias

## Formação Acadêmica

**Design Digital** – Centro Universitário UNIFIEO (2012 – 2016)

#### Cursos

- Front-End DIO
- Desenvolvedor FullStack (cursando) Udemy
- UX & UI Udemy